臺灣高等法院民事裁定　　　　　　　　　 100年度抗字第12號
抗　告　人　楊玉章
上列抗告人因與相對人徐宗昔、陳志明間債務人異議之訴事件（
原法院99年度訴字第348號），聲請法官迴避，對於中華民國99
年11月23日臺灣宜蘭地方法院99年度聲字第131號裁定，提起抗
告，本院裁定如下：
    主  文
抗告駁回。
抗告費用由抗告人負擔。
    理  由
一、按民事訴訟法第33條第1項第2款規定法官有應自行迴避而不
    自行迴避以外之情形，足認其執行職務有偏頗之虞，據而聲
    請法官迴避者，應以法官對於訴訟標的有特別利害關係，或
    與當事人之一造有密切之交誼或嫌怨，或基於其他情形客觀
    上足疑其為不公平之審判者為其原因事實，若僅憑當事人之
    主觀臆測，或不滿法官進行訴訟遲緩，或認法官就其聲明之
    證據不為調查、鑑定或指揮訴訟欠當，則不得謂其有偏頗之
    虞（最高法院90年度台抗字第39號裁判意旨參照）。且此種
    迴避原因，依同法第34條第2項、第284條之規定，應提出能
    即時調查之證據以釋明之。
二、查本件抗告人聲請原法院99年度訴字第348號訴訟事件承審
    法官林翠華迴避所恃理由，乃以法官林翠華審理訴訟、非訟
    及刑事案件多件，皆為不利於抗告人之判決且對抗告人有利
    之心證或證據均視而不見。抗告人並舉原法院98年度訴字第
    199號判決為例，認於該案中林翠華法官因受抗告人向宜蘭
    地方法院檢察署提告瀆職一案，而有嫌怨故為偏頗之審判，
    將應判決該案被告敗訴之情形轉為判決被告勝訴。並另舉97
    年度重訴字第66號案件為例，認林翠華法官審判有偏頗之虞
    ，足認林翠華法官對於本件債務人異議之訴事件執行職務有
    偏頗之虞，爰依民事訴訟法第33條第1項第2款規定聲請林翠
    華法官迴避，並提出99年度他字第618號刑事聲請證據調查
    狀以為釋明。惟觀諸該刑事聲請證據調查狀影本（見本院卷
    ），並不足以釋明承審法官林翠華與抗告人間即生有嫌怨，
    並可疑其為不公平之審判；且本件99年度訴字第348號案件
    目前尚未開庭審理，並無客觀情事可認承審法官林翠華執行
    職務有何偏頗之虞，抗告人上開主張核屬其主觀臆測。是抗
    告人未釋明法官有應迴避之原因為真實，其以執行職務有偏
    頗之虞為由聲請法官迴避，自無從准許。原法院駁回抗告人
    之聲請，於法洵無違誤，抗告意旨指摘原裁定不當，請求廢
    棄，並無理由。
三、據上論結，本件抗告為無理由，爰裁定如主文。
中    華    民    國    100    年    1    月    28    日
                     民事第七庭
                         審判長法  官 鄭三源
                               法  官 邱  琦
                               法  官 林玉珮
正本係照原本作成。
本裁定除以適用法規顯有錯誤為理由外，不得再抗告。如提起再
抗告，應於收受後10日內委任律師為代理人向本院提出再抗告狀
。並繳納再抗告費新台幣１千元。
中    華    民    國    100    年    1    月    28    日
                              書記官 廖月女